臺灣桃園地方法院刑事判決　　　　　　　　　　　　九十三年度訴字第一五九四號
　　公　訴　人　台灣桃園地方法院檢察署檢察官
　　被　　　告　甲○○　男　二.
右列被告因毒品危害防制條例案件，經檢察官提起公訴（九十三年度毒偵字第三０二
二號），被告於本院準備程序進行中，就被訴事實為有罪之陳述，經本院告知簡式審
判程序意旨，並聽取公訴人及被告之意見後，本院合議庭裁定依簡式審判程序審理，
本院判決如左：
    主  文
甲○○連續施用第一級毒品，處有期徒刑捌月；扣案第一級毒品海洛因柒包合計淨重
零點柒參（空包裝重壹點捌玖公克）沒收並銷燬之；塑膠空袋柒拾壹個、注射針筒陸
支均沒收。又連續施用第二級毒品，處有期徒刑陸月；扣案第二級毒品甲基安非他命
合計五包實稱毛重貳點柒參肆公克（含五只塑膠袋）沒收並銷燬之；玻璃球貳個、削
尖吸管貳支、分裝空袋拾貳包均沒收。應執行有期徒刑壹年，扣案第一級毒品海洛因
合計柒包驗餘淨重零點柒參（空包裝重壹點捌玖公克）、第二級毒品甲基安非他命合
計五包實稱毛重貳點柒參肆公克（含五只塑膠袋）均沒收並銷燬之；塑膠空袋柒拾壹
個、注射針筒陸支、玻璃球貳個、削尖吸管貳支、分裝空袋拾貳包均沒收。
    事  實
一、甲○○前因施用毒品案件，經觀察、勒戒後，認有繼續施用毒品之傾向，再經本
    院裁定令入戒治處所施以強制戒治，於民國九十三年二月十一日戒治期滿，由臺
    灣桃園地方法院檢察署署檢察官於九十三年七月一日以九十三年度戒毒偵字第一
    六七號不起訴處分確定，猶不知警惕。於強制戒治執行完畢釋放後五年內，復基
    於施用第一級毒品海洛因之概括犯意，自九十三年二月底起至同年七月十七日止
    ，在桃園縣中壢市、龍潭鄉○○路路旁等處，其駕駛小客車內，連續施用第一級
    毒品海洛因多次。另基於施用第二級毒品甲基安非他命之概括犯意，於上述時、
    地，連續施用第二級毒品甲基安非他命多次。嗣警於同年七月十七日凌晨一時三
    十分許，在桃園縣龍潭鄉○○路○○段四二巷二弄五號前查獲，並扣得第一級毒
    品海洛因合計七包（淨重○‧七三公克、空包裝重一‧八九公克，起訴書誤載為
    九包）、第二級毒品甲基安非他命合計五包（實稱毛重二‧七三四公克、含五只
    塑膠袋，起訴書誤載為三包）、及其所有供施用毒品海洛因所用塑膠空袋七十一
    個、注射針筒六支、暨供施用第二級甲基毒品安非他命所用之玻璃球二個、削尖
    吸管二支、分裝空袋十二包。
二、案經桃園縣政府警察局平鎮分局報告臺灣桃園地方法院檢察署檢察官偵查起訴。
    理  由
一、程序部分：本件被告所犯係死刑、無期徒刑或最輕本刑為三年以上有期徒刑以外
    之罪，其於準備程序中就被訴事實為有罪之陳述，經本院告知簡式審判程序之旨
    ，並聽取當事人意見後，經本院合議庭依刑事訴訟法第二百七十三條之一第一項
    規定裁定由受命法官獨任進行簡式審判程序，合先敘明。
二、右開犯罪事實，業經被告甲○○於審理時坦承不諱。又被告為警於上述時地查獲
    ，採驗尿液送鑑定結果，確呈嗎啡（施用毒品海洛因代謝物為嗎啡）、安非他命
    陽性反應，有桃園縣政府警察局平鎮分局被採尿人姓名編號對照表、搜索扣押筆
    錄、扣押物品目錄表、刑案現場勘查紀錄表、昭信科技顧問股份有限公司濫用藥
    物陽性檢體檢驗報告各一份附卷可稽（見偵卷第二十三、二十五至二十七、三十
    一、四十八頁）。且現場查獲白粉合計七包，送鑑定結果確係第一級毒品海洛因
    合計淨重０‧七三公克（空包裝重一．八九公克），亦有法務部調查局九十三年
    八月十三日調科壹字第０八０００八０一三號鑑定通知書在卷足佐（見偵卷第四
    十七頁）；另結晶粉末合計五包經送鑑定結果確係第二級毒品甲基安非他命（實
    稱毛重二‧七三四公克、含五只塑膠袋），有行政院衛生署管制藥品管理局管檢
    字第０九三０００七九四一號檢驗成績書存卷可按（見本院卷第二十七頁）。此
    外，另有被告所有供施用毒品海洛因所用塑膠空袋七十一個、注射針筒六支、暨
    供施用第二級甲基毒品安非他命所用之玻璃球二個、削尖吸管二支、分裝空袋十
    二包扣案足憑。復查被告已曾因施用毒品案件，經觀察、勒戒後，認有繼續施用
    毒品之傾向，再經本院裁定令入戒治處所施以強制戒治，於民國九十三年二月十
    一日戒治期滿，由臺灣桃園地方法院檢察署署檢察官於九十三年七月一日以九十
    三年度戒毒偵字第一六七號不起訴處分確定乙節，有該不起訴處分書、臺灣高等
    法院被告全國前案紀錄表、臺灣桃園地方法院檢察署刑案資料查註紀錄表各一份
    附卷可按，被告於強制戒治執行完畢釋放後五年內，再犯毒品危害防制條例第十
    條之罪，可堪認定。綜述，本件事證已明，被告犯行洵堪認定。
三、核被告所為，係犯毒品危害防制條例第十條第一、二項施用第一、二級毒品罪。
    其施用第一級毒品海洛因、第二級毒品甲基安非他命前後，持有毒品之低度行為
    ，均應為施用之高度行為吸收，不另論罪。被告先後多次施用第一、二級毒品之
    行為，時間緊接，方法相同，觸犯構成要件相同之罪，顯係基於概括犯意為之，
    均為連續犯，應依連續犯之規定，分別論以一施用第一、二級毒品罪，並均加重
    其刑。又被告所犯上開二罪，犯意各別，其先後罪名不同，應分論併罰之。爰審
    酌被告犯罪動機、目的、犯行期間及次數，已曾因施用毒品犯行受強制戒治處分
    ，尚未能知所警惕，戒除施毒劣習，足徵其沈溺毒癮頗深，惡性尚重暨犯後態度
    等情狀，分別量處如主所示之刑，並定其應執行刑。扣案第一級毒品海洛因七包
    合計淨重０‧七三公克（空包裝重一．八九公克）及第二級毒品甲基安非他命合
    計五包實稱毛重二‧七三四公克（含五只塑膠袋），均為當場查獲之毒品，應依
    毒品危害防制條例第十八條第一項前段規定宣告沒收並銷燬之。另扣案塑膠空袋
    七十一個、注射針筒六支及玻璃球二個、削尖吸管二支、分裝空袋十二包，均係
    被告所有分別供其施用第一、二毒品所用器具，業據被告於本院審理時供明在卷
    ，均應依刑法第三十八條第一項第二款宣告沒收。至另扣案白粉二包，經送鑑驗
    結果均無毒品反應，有前揭法務部調查局九十三年八月十三日調科壹字第０八０
    ００八０一三號鑑定通知書在卷足佐（見偵卷第四十七頁），及扣案小鐵盒一個
    、電子磅秤二台、大衛杜夫黑色菸盒一個，雖均係被告所有，惟非供本案犯罪所
    用之物，爰不併予宣告沒收，併此敘明。
據上論斷，應依刑事訴訟法第二百七十三條之一第一項、第二百九十九條第一項前段
，毒品危害防制條例第十條第一項、第二項、第十八條第一項前段，刑法第十一條前
段、第五十六條、第五十一條第五款、第三十八條第一項第二款，判決如主文。
本案經檢察官趙燕利到庭執行職務。
中      華      民      國      九十三     年   　十一     月    三十    日
                                    臺灣桃園地方法院刑事第五庭
                                            法  官  邱滋杉
右正本證明與原本無異。
如不服本判決，應於送達後十日內，向本院提出上訴狀（應附繕本）。
                                            書記官  高文靜
中      華      民      國      九十三     年   　十一     月    三十    日
附本件論罪科刑依據之法條：
毒品危害防制條例第十條
施用第一級毒品者，處六月以上五年以下有期徒刑。
施用第二級毒品者，處三年以下有期徒刑。
